【裁判字號】    92,易,659
【裁判日期】    921119
【裁判案由】    恐嚇
【裁判全文】
臺灣桃園地方法院刑事判決                          九十二年度易字第六五九號
    公  訴  人  臺灣桃園地方法院檢察署檢察官
    被      告  乙○○
右列被告因恐嚇案件，經檢察官提起公訴（九十一年度偵字第一二八九七號），本院
判決如左：
    主  文
乙○○連續以加害生命、身體、名譽之事，恐嚇他人致生危害於安全，處有期徒刑參
月，如易科罰金，以參佰元折算壹日。
    事  實
一、乙○○與丙○○為鄰居關係，均以駕駛貨車載運廢棄物為業，渠間因工作因素而
    素有嫌隙，丙○○對於其所有之車牌號碼ＨＪ－０九三號之大貨車於民國九十年
    十二月五日清晨，遭不詳人士縱火燒燬一事極度生氣與不滿，乃急欲向當地之警
    方報案，乙○○因不明之事由而急欲阻止丙○○向警方報案，乃基於恐嚇之概括
    犯意，先後於九十年十二月六日、七日、八日，在桃園縣新屋鄉望間村丙○○住
    處、該住處附近工寮及桃園縣警察局楊梅分局大坡派出所（下稱大坡派出所），
    分別向丙○○威嚇稱：不要報案，想清楚，你家有老小，想想後果；放火者很兇
    ，曾把有錢人小孩抓來往脖子一扭；如果報案，要將你外遇的事講出來等語；又
    於九十年十二月八日，在大坡派出所、丙○○住處，承前開恐嚇之概括犯意，分
    別向丙○○之妻甲○○威嚇稱：不要報警，報警對你們全家不利，對方會殺掉你
    們全家；對方會殺掉你們，千萬不要報警，小孩要特別小心等語，而使丙○○、
    甲○○心生畏懼，致生危害於安全。
二、案經丙○○訴由桃園縣警察局桃園分局報請臺灣桃園地方法院檢察署檢察官偵查
    起訴。
    理  由
一、訊據被告乙○○對於右揭事實，固坦承曾因告訴人丙○○所有之前揭大貨車被燒
    毀一事而前往大坡派出所，及因替告訴人處理與他人之紛爭而與告訴人發生不悅
    等情不諱，惟矢口否認有何恐嚇之犯行，辯稱：告訴人到大坡派出所說要告黃錦
    敏，打電話叫伊去大坡派出所作證，伊是跟告訴人夫妻說要告對方也要查清楚，
    之前到告訴人家協調不要焚燒垃圾，沒有協調好，伊朋友去檢舉告訴人焚燒垃圾
    ，清潔隊就開告訴人罰單，伊沒有恐嚇告訴人，伊也沒有到告訴人家，要求告訴
    人不要報案，也未對告訴人恐嚇稱小孩子會怎麼樣的話，伊沒有恐嚇告訴人的動
    機及目的云云。經查：
    (一)右揭犯罪事實，迭據告訴人丙○○及被害人甲○○於檢察官偵訊及本院審理中
      指述綦詳，且渠二人之指述前後互核一致。又證人丁○○於本院九十二年七月
      二十一日訊問時，已證稱：伊知道告訴人的大貨車在九十年五月二日被人縱火
      ，後來告訴人去派出所做筆錄，被告也有到派出所，伊也有跟去，伊有聽到被
      告跟告訴人丙○○說不要報案，要想清楚，你們家有老有小，放火的人很兇，
      他曾經將小孩子的脖子扭傷及如果報案就要將丙○○外遇的事講出來等語，參
      以證人即於九十年十二月八日替告訴人丙○○製作警詢筆錄之警員張景發，於
      本院九十二年八月二十一日訊問時所證稱：丙○○與乙○○在派出所內講話比
      較大聲，丙○○來報警的時候，有跟伊說乙○○一直叫他不要報警，乙○○說
      可以解決事情等語，堪認告訴人丙○○之指述屬實。又衡之常情，被告在警局
      既是以如此激烈之話語阻止告訴人報警，其在勸阻告訴人未果後，改前往告訴
      人家對告訴人的妻子甲○○為事實欄所載之恐嚇行為，乃屬可能之事，而被害
      人甲○○之前後指述又互核一致，是堪信被害人甲○○之指述屬實。
    (二)被告雖辯稱：伊沒有恐嚇告訴人的動機及目的，伊是好意幫忙協調告訴人與黃
      錦敏間有關焚燒垃圾的事云云，然其果真僅是居間協調之人，其何需向告訴人
      恫稱欲將告訴人外遇的事情將出來？並向告訴人嚇稱放火的人很兇？且被告如
      以告訴人丙○○所欲告之對象行徑兇狠，如告訴人提出告訴將危及告訴人本人
      及其家人之生命、身體之安全，且為告訴人丙○○之安危著想而勸阻告訴人不
      要報案，則被告僅需向告訴人丙○○分析對方兇狠之行徑將危及丙○○及家人
      即可，何至於以抖出丙○○外遇之事威脅丙○○？丙○○外遇之事乃丙○○個
      人之私德，與對方兇狠與否毫不相干，而被告竟以抖出丙○○外遇之事威脅丙○○，顯見其並非僅止於向丙○○分析報案之利害而已，被告當另有其他欲阻
      止丙○○報案之原因存在，被告為阻止丙○○報案而為前項之言語，其目的即
      非在為丙○○分析利害，則其前述之言語，顯係以加害生命、身體、名譽之事
      ，恐嚇丙○○及甲○○甚明。又其所說之前些話語之真正目的不明，惟其此等
      話語於客觀上已足使人心生畏懼，致生危害於安全，其對告訴人丙○○、被害
      人甲○○有前揭恐嚇行為甚明。被告所辯要屬卸責之詞，不足採信。
    (三)綜上所述，本案事證已臻明確，被告之犯行已堪認定，應予依法論科。
二、核被告之所為，係犯刑法第三百零五條之恐嚇罪。被告先後多次犯行，因時間緊
    接，所犯係構成要件相同之罪，顯係基於概括犯意所為，應依連續犯規定論以一
    罪，並以情節較重之以加害生命、身體、名譽之事，恐嚇他人致生危害於安全罪
    論處，並加重其刑。公訴人起訴之事實欄雖記載被告係基於「接續犯意」而為前
    揭恐嚇行為，然參照最高法院八十六年度台上字第三二九五號判例要旨，所謂「
    接續犯」，係指數行為於同時同地或密切接近之時地實施，侵害同一之法益，各
    行為之獨立性極為薄弱，依一般社會健全觀念，在時間差距上，難以強行分開，
    在刑法評價上，以視為數個舉動之接續施行，合為包括之一行為予以評價，較為
    合理而言，顯與「連續犯」之成立，除主觀上須基於一個概括之犯意外，客觀上
    須先後數行為，逐次實施而具連續性，侵害數個同性質之法益，其每一前行為與
    次行為，依一般社會健全觀念，在時間差距上，可以分開，在刑法評價上，各具
    獨立性，每次行為皆可獨立成罪，構成同一之罪名不同。本案被告對告訴人丙○○及其妻子甲○○先後為前揭恐嚇行為，因非同時同地或於密切接近之時地實施
    ，且所侵害之法益不同，顯非屬「接續犯」，是公訴人起訴書所載顯有誤會，應
    予更正。爰審酌被告前無犯罪前科，有卷附之臺灣高等法院被告全國前案紀錄表
    可稽，素行尚可，與告訴人係因工作上之關係而生摩擦，犯罪所生之危害尚非重
    大，及其犯罪動機、手段與犯後否認犯行，犯罪後態度欠佳等一切情狀，量處如
    主文所示之刑，並諭知易科罰金之折算標準，以資懲儆。
據上論斷，應依刑事訴訟法第二百九十九條第一項前段，刑法第五十六條、第三百零
五條、第四十一條第一項前段，罰金罰鍰提高標準條例第一條前段、第二條，判決如
主文。
本案經檢察官陳美華到庭執行職務。
中     華     民     國     九十二     年     十一     月     十九     日
                                臺灣桃園地方法院刑事第九庭
                                    審判長法  官  林明洲
                                          法  官  何燕蓉
                                          法  官  林春鈴
右正本證明與原本無異。
如不服本判決，應於判決送達後十日內向本院提出上訴狀( 應附繕本 )，上訴於
臺灣高等法院。
                                          書記官  江世亨
中        華        民        國   九十二   年   十一   月    十九    日
附錄本案論罪科刑之法條：
刑法第三百零五條：
以加害生命、身體、自由、名譽、財產之事，恐嚇他人致生危害於安全者，處二年以
下有期徒刑、拘役或三百元以下罰金。


司法院資訊處製作；財團法人民間司法改革基金會備份。
